臺灣桃園地方法院刑事裁定　　　　　　　110年度易字第938號
公　訴　人　臺灣桃園地方檢察署檢察官
被　　　告　DUONG VAN HOAN（中文名：楊文歡，越南籍）




上列被告因偽造文書等案件，經檢察官追加起訴（110 年度緝字
第664 號），本院裁定如下：
    主  文
DUONG VAN HOAN（中文名：楊文歡）自民國一一○年十二月十一
日起，限制出境、出海捌月。
    理  由
一、按被告犯罪嫌疑重大，而有下列各款情形之一者，必要時檢
    察官或法官得逕行限制出境、出海。但所犯係最重本刑為拘
    役或專科罰金之案件，不得逕行限制之：一、無一定之住、
    居所者。二、有相當理由足認有逃亡之虞者。三、有相當理
    由足認有湮滅、偽造、變造證據或勾串共犯或證人之虞者。
    審判中限制出境、出海每次不得逾8 月，犯最重本刑為有期
    徒刑10年以下之罪者，累計不得逾5 年；其餘之罪，累計不
    得逾10年，刑事訴訟法第93條之2 第1 項、第93條之3 第2
    項後段定有明文。又起訴或判決後案件繫屬法院或上訴審時
    ，原限制出境出海所餘期間未滿1 月者，延長為1 月，同法
    第93條之3 第5 項亦有明文。
二、經查：
  ㈠被告DUONG VAN HOAN（中文名：楊文歡）因涉偽造文書等案
    件，前經檢察官訊問後，認被告有限制出境、出海之必要，
    而逕行限制出境、出海，期間自民國110 年3 月24日起至同
    年11月23日止，嗣檢察官以被告涉犯刑法第216 條、第215
    條之行使業務上登載不實文書、同法第214 條之使公務員登
    載不實等罪嫌，以110 年度偵緝字第664 號追加起訴，於11
    0 年11月11日繫屬於本院，有臺灣桃園地方檢察署110 年11
    月10日桃檢俊翔宇110 偵緝664 字第1109113509號函暨本院
    收狀章戳印、通知限制出境、出海管制表在卷可查。是本案
    繫屬本院時，原限制出境、出海期間已不足1 月，揆諸上開
    說明，檢察官前開所為之限制出境、出海之期間自本案繫屬
    本院時（110 年11月11日）延長至110 年12月10日，合先敘
    明。
  ㈡被告雖於偵查中否認犯行，然僅係空泛辯稱主觀上不上不知
    所為觸犯法律，惟依卷內事證，足認其涉犯上開偽造文書等
    罪之嫌疑重大，且被告為越南籍人士，係持工作簽證來我國
    工作，然居留期限已於110 年5 月31日屆至，現已逾期居留
    ，有被告居留資料在卷可憑，是被告與一般人相比確有較強
    之出境後滯留不歸之動機及能力，且有隨時遭執行強制驅逐
    出國之可能，又本案尚審理中，其有繼續為相關訴訟行為或
    日後執行刑罰之必要，倘若被告不願配合到庭接受審判或為
    規避日後可能面臨之刑罰，即有藉此出境返回越南以逃避審
    判之可能，有相當理由足認被告有逃亡之虞而有刑事訴訟法
    第93條之2 第1 項第2 款之限制出境、出海事由，審酌被告
    犯罪情節及本案訴訟進行程度，並權衡國家刑事司法權之有
    效行使、社會秩序及公共利益、被告居住及遷徙自由權受限
    制之程度，認為確保日後審理及執行程序之順利進行，被告
    有限制出境、出海之必要，爰裁定自110 年12月11日起限制
    出境、出海8 月。
三、依刑事訴訟法第93條之2 第1 項第2 款、第93條之3 第2 項
    規定，裁定如主文。
中    華    民    國   110    年    11    月    17    日
                  刑事第五庭    法  官  李敬之
以上正本證明與原本無異。
如不服本裁定，應於裁定送達後5 日內向本院提出抗告狀。
                                書記官  鐘柏翰
中    華    民    國   110    年    11    月    18    日